【裁判字號】    90,親,143
【裁判日期】    901009
【裁判案由】    否認子女
【裁判全文】
臺灣板橋地方法院民事判決  九十年度親字第一四三號
    原      告    丁○○
    被      告    乙○○
    兼法定代理人  甲○○
    訴訟代理人    丙○
右當事人間請求否認子女事件，本院判決如左：
    主      文
確認被告甲○○與被告乙○○之父女關係不存在。
訴訟費用由被告負擔。
    事      實
甲、原告方面：
一、聲明：求為判決如主文所示。
二、陳述：原告與被告前於民國七十七年二月七日結婚，嗣於九十年五月十五日協議
    離婚。原告於上開婚姻關係存續中之九十年三月十四日所產下之長女即被告乙○
    ○，並非受胎自被告甲○○，惟受婚生之推定，爰提起本件否認子女訴訟，請求
    確認被告甲○○與被告乙○○之父女關係不存在。
三、證據：提出戶籍謄本一份、戶口名簿影本、離婚協議書各二件及國立台灣大學醫
    學院附設醫院診斷書各一件為證。
乙、被告方面：
一、聲明：同意原告之請求。
二、陳述：被告乙○○確非被告甲○○之女。
三、證據：提出國立台灣大學醫學院附設醫院優生保健部血緣鑑定報告書一件為證。
     理      由
一、按關於認諾及訴訟上自認或不爭執事實之效力，於第五百八十九條否認子女之訴
    ，不適用之，民事訴訟法第五百九十四條定有明文。本件被告於言詞辯論期日同
    意原告之請求並就原告主張之事實自認在卷，揆諸首揭法條之說明，自不發生被
    告認諾或自認之效力，合先敘明。
二、經查，原告主張其與被告甲○○本係夫妻關係，嗣於九十年五月十五日協議離婚
    ，惟原告於婚姻關係存續中之九十年三月十四日所產下之長女即被告乙○○，並
    非受胎自被告甲○○，惟受婚生之推定等事實，業據其提出與其所述相符之戶籍
    謄本、戶口名簿各一件為證。又被告乙○○非原告自被告甲○○受胎所生，彼二
    人並無血緣關係乙節，並有國立台灣大學醫學院附設醫院優生保健部血緣鑑定報
    告書及診斷書影本各一件在卷可稽，足認原告主張被告乙○○非其與被告甲○○
    所生之婚生女，自足信為真實。
三、按妻之受胎，係在婚姻關係存續中者，推定其所生子女為婚生子女。前項推定，
    如夫妻之一方能證明妻非自夫受始者，得提起否認之訴。但應於知悉子女出生之
    日起，一年內為之，民法第一千零六十三條定有明文。經查，本件被告乙○○係
    於九十年三月十四由原告所產下，當時原告與被告甲○○之婚姻關係尚存在，依
    法雖應推定被告乙○○為原告與被告甲○○所生之婚生女，然被告乙○○與被告
    甲○○間間並無血緣關係，已如前述。從而，原告於九十年八月三十一日，即被
    告乙○○出生之日起一年內提起本件否認子女之訴，於法洵屬有據，應予准許。
四、據上論結，本件原告之訴為有理由，並依民事訴訟法第八十五條第一項前段、第
    七十八條，判決如主文。
中      華      民      國    九十      年      十      月    九        日
                                    臺灣板橋地方法院家事法庭
~B法      官  林玫君
右為正本係照原本作成
如對本判決不服須於本判決送達後二十日內向本院提出上訴狀
中      華      民      國    九十      年      十      月    九    日
~B法院書記官  馬文慶


司法院資訊處製作；財團法人民間司法改革基金會備份。
